最高法院刑事判決
111年度台上字第4987號
上  訴  人  李程益                    


上列上訴人因傷害案件，不服臺灣高等法院臺中分院中華民國11
1年8月9日第二審判決（111年度上訴字第1112號，起訴案號：臺
灣臺中地方檢察署109年度偵字第36147號），提起上訴，本院判
決如下：
    主  文
上訴駁回。
    理  由
一、按刑事訴訟法第377條規定，上訴於第三審法院，非以判決
    違背法令為理由，不得為之。是提起第三審上訴，應以原判
    決違背法令為理由，係屬法定要件。如果上訴理由書狀並未
    依據卷內訴訟資料，具體指摘原判決不適用何種法則或如何
    適用不當，或所指摘原判決違法情事，顯與法律規定得為第
    三審上訴理由之違法情形，不相適合時，均應認其上訴為違
    背法律上之程式，予以駁回。本件經原審審理結果，認上訴
    人李程益有原判決犯罪事實所載犯行，因而維持第一審論處
    上訴人犯傷害罪刑之判決，駁回上訴人在第二審之上訴，已
    詳敘其調查、取捨證據之結果及憑以認定犯罪事實之得心證
    理由。從形式上觀察，並無足以影響判決結果之違法情形存
    在。
二、本件上訴意旨略稱：
　㈠原判決認定上訴人在本案停車場，見告訴人吳品紘下車即駕
    車衝撞，致告訴人受有多處傷害，但上訴人一再強調非蓄意
    而為過失行為，原判決並未調查，有調查未盡之責，實難信
    服。
　㈡上訴人當時係因遭告訴人之兄砍傷流血致意識模糊，車子衝
    撞也是始料未及，之所以跟隨在告訴人車輛之後也是希望理
    清雙方歧見，並無傷害之心。
　㈢上訴人在知道撞傷人後也即時下車關心傷勢，並要求證人蔡
    文傑協助報警，倘若上訴人有傷害之意，在撞到後應即離去
    現場，豈會下車關心並要求報警。
　㈣上訴人提起上訴實意請求原審量刑從輕，並無牴觸法官之量
    刑權等語。
三、按證據之取捨、證明力之判斷及事實之認定，俱屬事實審法
    院裁量判斷之職權，此項職權之行使，倘未違背客觀存在之
    經驗法則或論理法則，並已於理由內詳述其取捨證據之理由
    ，自不得任意指為違法，而執為適法之第三審上訴理由。原
    判決認定上訴人有其犯罪事實欄所載於民國109年9月15日上
    午7時45分許，在彰化縣○○○○○工地，因細故與告訴人吳品紘
    及○○吳國章發生口角、打架情事，遂對告訴人心生不滿。嗣
    告訴人駕車搭載蔡文傑等人返回其所承租位在臺中市○○區○○
    ○O段OO號之停車場，上訴人亦駕駛車牌號碼000-0000號自用
    小客車尾隨在後，同日上午8時39分許告訴人將車輛停妥，
    甫打開車門走出車外時，上訴人見狀竟基於傷害之犯意，即
    駕駛上開自用小客車，加速衝入停車場撞擊告訴人，致告訴
    人倒地，受有頸部挫傷、上背挫傷、左側肩膀擦傷、左側手
    肘擦傷、雙側手部擦傷等傷害犯行，已說明係依憑告訴人及
    蔡文傑之證詞、第一審勘驗現場監視錄影畫面之勘驗筆錄及
    畫面截圖，及光田醫療社團法人光田綜合醫院診斷證明書，
    綜合論斷，另依據蔡文傑之證詞，說明不採上訴人辯稱其有
    請蔡文傑協助報警之辯解，核屬原審採證認事職權之適法行
    使，並無不合。上訴意旨㈠至㈢係對原判決已依證據法則認定
    之事實，及在原審已提出之辯解，已經原判決論駁不採，再
    提出爭辯，並非合法之第三審上訴理由。
四、刑之量定，屬為裁判之法院得依職權裁量之事項，苟其量刑
    已以行為人之責任為基礎，並斟酌刑法第57條各款所列情狀
    ，在法定刑度內，酌量科刑，無顯然失當或違反公平、比例
    及罪刑相當原則者，亦無偏執一端，致明顯失出失入情形，
    自不得指為違法。原判決已具體審酌關於刑法第57條科刑等
    一切情狀，在罪責原則下適正行使其量刑之裁量權，說明維
    持第一審對上訴人上開犯行量定刑罰之論據，客觀上並未逾
    越法定刑度，亦與罪刑相當原則無悖，難認原判決有逾越法
    律所規定之範圍，或濫用其裁量權限之違法情形。上訴意旨
    ㈣單純就科刑輕重為爭執，未指摘原判決科刑有何違背法令
    ，係對原判決量刑職權之適法行使，任為指摘，並非上訴第
    三審之合法理由。
五、綜上，上訴人之上訴意旨係對原判決採證認事及量刑職權之
    適法行使，徒以自己說詞，任意指為違法，均非依據卷內訴
    訟資料具體指摘原判決有如何不適用法則或適用法則不當之
    情形，難認已符合首揭法定之上訴要件，應認其上訴為違背
    法律上之程式，予以駁回。
據上論結，應依刑事訴訟法第395條前段，判決如主文。
中　　華　　民　　國　　111 　年　　11　　月　　3 　　日
                  刑事第二庭審判長法　官  林  勤  純
                                  法　官  王  梅  英
                                  法　官  蔡  新  毅
                                  法　官  吳  秋  宏
                                  法　官  黃  斯  偉
本件正本證明與原本無異
                                  書記官
中　　華　　民　　國　　111 　年　　11　　月　　8 　　日